臺灣高雄地方法院刑事判決　　　　　　　94年度易字第1219號
公　訴　人　臺灣高雄地方法院檢察署檢察官
被　　　告　甲○○
上列被告因竊盜案件，經檢察官提起公訴（94年度偵字第1548號）
，本院判決如下：
    主  文
甲○○共同攜帶兇器竊盜，處有期徒刑拾月。扣案之螺絲起子壹
支沒收。
    事  實
一、甲○○與丙○○（前於民國93年因竊盜案件，經台灣台南地
    方法院於94年3 月3 日以93年度易字第1067號判決判處有期
    徒刑1 年2 月，於同年4 月4 日確定在案，而由台灣高雄地
    方法院檢察署檢察官就此次犯行為不起訴處分確定）2 人共
    同基於意圖為自己不法所有之犯意聯絡及行為分擔，於93年
    11月29日由丙○○駕駛其所有車牌號碼QA-0859 號自小客車
    ，附載甲○○，於同日凌晨3 時54分許，行經高雄縣鳳山市
    ○○路133 號前，見豐亨水電工程有限公司所有停放於該處
    車牌號碼5491-GR 號自小貨車上載有鋁片，即由丙○○持其
    所有客觀上足以傷害人生命、身體健康可供兇器使用之螺絲
    起子1 支，撬開車號5491-GR 自小貨車車門，甲○○則待在
    QA-0859 號自小客車車上把風，2 人共同竊取車牌號碼5491
    -GR 號自小貨車及鋁片，得手後，由丙○○駕駛車號5491-G
    R 號自小貨車，甲○○則駕駛QA-0859 號自小客車尾隨在後
    ，共同前往位於高雄縣鳥松鄉○○段775 及900 地號周蔡玉
    珠所經營之資源回收場，由丙○○出面將所竊得之鋁片以新
    台幣（下同）14700 元代價賣與不知情之周蔡玉珠，丙○○
    分予甲○○5700元，丙○○事後將所竊得之車號5491-GR 號
    自小貨車則棄置在高雄市○○區○○路與金山路路口金獅湖
    附近，再與甲○○共乘車牌號碼QA-0859 號自小客車離去。
    嗣經乙○○報警，經警詢線查獲，並扣得丙○○所有供竊盜
    所用之螺絲起子1 支。
二、案經高雄縣政府警察局鳳山分局報告台灣高雄地方法院檢察
    署檢察官偵查起訴。
    理  由
壹、程序部分
    按被告以外之人（包括證人、鑑定人、告訴人、被害人及共
    同被告等）於審判外之陳述雖不符刑事訴訟法第159 條之1
    至之4 等4 條之規定，而經當事人於審判程序同意作為證據
    ，法院審酌該言詞陳述或書面陳述作成時之情況，認為適當
    者，亦得為證據；當事人、代理人或辯護人於法院調查證據
    時，知有刑事訴訟法第159 條第1 項不得為證據之情形，而
    未於言詞辯論終結前聲明異議者，視為有前項之同意，同法
    第159 條之5 定有明文。立法意旨在於傳聞證據未經當事人
    之反對詰問予以核實，原則上先予排除。惟若當事人已放棄
    反對詰問權，於審判程序中表明同意該等傳聞證據可作為證
    據；或於言詞辯論終結前未聲明異議，基於尊重當事人對傳
    聞證據之處分權，及證據資料愈豐富，愈有助於真實發見之
    理念，且強化言詞辯論主義，使訴訟程序得以順暢進行，上
    開傳聞證據亦均具有證據能力。本件被告於本院準備程序時
    就公訴人所提之供述證據（證人丙○○、周蔡玉珠、乙○○
    於警詢之供述）及書面證據（高雄縣政府警察局鳳山分局扣
    押筆錄、扣押物品目錄表、乙○○於警局所出具之贓物領結
    ）均不爭執（參見本院審理卷第15頁），且本院審酌上開文
    書作成之形式或證人之供述，均無瑕疵、與待證事實具有關
    連性等情況，認為適當，應認得為證據，揆諸前開說明，上
    開供述、書面證據均具有證據能力，合先敘明。
貳、實體部分
  一、被告於警訊時對於上開時、地與丙○○共同竊取豐亨水電
      工程有限公司所有車牌號碼5491-GR 號自小貨車及其上之
      鋁片，並將鋁片變賣予資源回收場朋分現金等情均坦承不
      諱（參見警卷第8 頁），復於94年6 月20日偵查中亦坦承
      上揭犯行（參見偵查卷第48頁），被告於本院審理時改口
      否認有竊盜犯行，辯稱並不知道丙○○竊取自小貨車及鋁
      片，亦未擔任把風云云。經查：
   （一）被告於本院準備程序坦承於警、偵訊中並未遭到刑求
         ，且於偵查中亦曾當庭勘驗警詢錄音帶等語（參見本
         院審理卷第16頁），被告於偵查中對於檢察官勘驗警
         詢錄音帶後供承「（問：剛剛聽的內容是警察問你是
         不是幫丙○○把風，你回答「是」，並說是他《潘彥
         宇》叫你幫他注意，是否如此？）是」、「（問：你
         當天是不是在車上幫他把風？）是」、「（問：竊盜
         所得的贓款，你有無平分？）有，我分到5 千至6 千
         左右」等語（參見偵查卷第48頁），被告對於與潘彥
         宇共同竊盜如何進行分工以及事後朋分現金等情均供
         述綦詳，核與證人丙○○於警詢證述「我於93年11月
         29日凌晨3 時左右，由我駕駛自小客車（QA─0859）
         載甲○○，行經鳳山市○○路133 號時，發現自小貨
         車（5491─GR）上有鋁片。於是我下車用螺絲起子竊
         走該車，此時甲○○在自小客車（QA─0859）上替我
         把風，當我們得手後，由我駕駛自小貨車（5491─GR
         ）在前，甲○○駕駛自小客車（QA─0859）在後尾隨
         ．．．」、「（問：變賣的現金你與甲○○如何朋分
         ？）我分得現金新台幣9000元，甲○○分得新台幣
         5700元」等語相符（參見警卷第3 頁及第4 頁），此
         外，證人乙○○對於車牌號碼5491─GR之自小貨車及
         鋁片失竊經過亦於警詢時證述明確（參見警卷第12頁
         ），而證人即資源回收場之負責人周蔡玉珠亦於警詢
         中證述丙○○持竊得之鋁片變賣，共得款14700 元等
         情（參見警卷第10頁），復有丙○○所有供本案竊盜
         所用之螺絲起子1 支扣案可資佐證。足認被告於警偵
         訊中之自白與丙○○共同加重竊盜犯行，係出任意性
         ，且與事實相符，堪信為真實。
   （二）證人丙○○雖於本院審理時到庭證述被告對於其竊盜
         之犯行並不知情，亦未參與，事後給予被告之現金係
         借款云云，惟證人丙○○行竊車牌號碼5491─GR之自
         小貨車之際，被告係在一旁之QA-0859 號自小客車上
         等候，此為被告所自承（參見本院審理卷第34頁），
         ，因此被告在與丙○○相距甚短之情況下，應可目睹
         證人丙○○並非以鑰匙打開上開自小貨車。其次，被
         告雖辯稱係丙○○之友人要其去牽車云云，惟證人潘
         彥宇竊得上開自小貨車後即將車上之鋁片載至資源回
         收場變賣，被告亦一路開車尾隨，且證人丙○○變賣
         鋁片後不久，即將車任意棄置在不知名之路旁，又搭
         乘原先駕駛之QA-0859 號自小客車，並在車上交付
         5700 元 之現金予被告等情，亦為被告供承在卷（參
         見本院審理卷第34頁及第35頁），證人丙○○若僅係
         替其友人牽車，又豈會將車上鋁片自行變賣且將該車
         任意棄置路旁並未交付友人即逕行離去？此顯與事理
         有違。再者，證人丙○○於警詢時對於交付5700元予
         被告並未證述係借款，另被告於警、偵中亦無陳述有
         向證人丙○○借款乙節，證人丙○○於本院審理之證
         述，顯係迴護被告之詞，自難採信。綜上所述，被告
         於丙○○行竊之時既在竊盜現場等候直至丙○○行竊
         完畢，且事後對於丙○○行竊行為亦未置一詞，反而
         一同前往銷贓，事後並朋分贓款5700元，被告自難諉
         稱並無參與上開竊盜犯行，被告所辯顯係卸責之詞，
         不足採信，本件事證明確，被告竊盜犯行足堪認定，
         應依法論科。
  二、扣案螺絲起子1 支，長約15公分，為丙○○用以撬開自小
      貨車車門，業據丙○○供承在卷，質地自屬堅硬，在客觀
      上對於人之生命、身體安全具有危險性，核屬兇器。核被
      告所為，係犯刑法第32 1條第1 項第3 款之攜帶兇器竊盜
      罪；被告與丙○○就上開犯行，有犯意聯絡及行為分擔，
      為共同正犯。茲審酌被告未經正當途徑獲取財物，恣意竊
      取他人財物，以滿足私欲，且於本院審理時猶飾詞狡辯，
      顯無悔意，惡性非輕，惟念所竊得之贓物亦已全由被害人
      領回，其犯罪所生之危害非重等其他一切情狀，量處如主
      文所示之刑。另扣案之螺絲起子1 支，為共犯丙○○所有
      ，且供本件竊盜所用，業據被告供承在卷（參見偵查卷第
      49頁）及扣押物品目錄表1 紙附卷可憑（參見警卷第15頁
      ），在共犯責任範圍內，爰依刑法第38條第1 項第2 款規
      定宣告沒收。
  三、至於被告與丙○○竊取車牌號碼5491─GR之自小貨車後，
      雖任意棄置，是否該當竊盜罪之主觀構成要件中意圖為自
      己不法所有，惟按行為人並無取得意圖，而只有使用意圖
      ，取走他人之物，在不使該物發生質變之條件下，加以使
      用，而且又具有使用後交還原所有人或持有人之交還意思
      ，則此種使用竊盜，除刑法定有處罰之條文外，則為不加
      刑罰之行為（林山田著刑法各罪論上冊增訂2 版第292 頁
      及臺灣高等法院90年度上訴字第2577號判決意旨、最高法
      院90年度台上字第5141號判決意旨可資參照）。經查，丙○○於警詢中供述有竊取該車之意（參見警卷第2 頁），
      且被告與丙○○亦無將該車返還被害人之舉動，而係將該
      車任意棄置，剝奪原所有人或持有人對於該車之支配，被
      告自無從主張對於車牌號碼5491─GR之自小貨車僅係使用
      竊盜，併此敘明。
據上論斷，應依刑事訴訟法第299 條第1 項前段，刑法第28條、
第321 條第1 項第3 款、第38條第1 項第2 款，判決如主文。
本案經檢察官黃雯麗到庭執行職務。
中　　華　　民　　國　　94　　年　　9 　　月　　27　　日
                  鳳山刑事第二 庭  審判長法　官 邱明弘
                                         法  官 譚德周
                                         法  官 廖建瑜
以上正本證明與原本無異。
如不服本判決，應於收受送達後10日內向本院提出上訴書狀。
中　　華　　民　　國　　94　　年　　9 　　月　　27　　日
　　　　　　　　　　　　　　　　　　　　 書記官 張家榮
中華民國刑法第321條
犯竊盜罪而有左列情形之一者，處 6 月以上、 5 年以下有期徒
刑：
一  於夜間侵入住宅或有人居住之建築物、船艦或隱匿其內而犯
    之者。
二  毀越門扇、牆垣或其他安全設備而犯之者。
三  攜帶兇器而犯之者。
四  結夥三人以上而犯之者。
五  乘火災、水災或其他災害之際而犯之者。
六  在車站或埠頭而犯之者。
前項之未遂犯罰之。
